# 增值税税率变化的处理

提问人：wx_5db98c8dd8e1 时间：2020-05-18 13:51:00
这种情况，增值税税率变化会影响营业收入的金额。
销售 116 万（含税，税率16%），合同约定“当国家法定增值税税率发生变更，甲乙双方约定以含税价格不变作为基准，调整增值税税额。”。 18 年确认收入 100 万（16%税）， 19 年开票收款（13%税），产生税率差异金额116/1.13-100=2.654万，这个金额怎么处理？借：应交税费 贷：营业收入 ？

回答人：chenyiwei
如果确定这部分收益归销售方所有，则增加销售方的营业收入，计入 2019 年度的营业收入。你的理解基本合理。